臺灣彰化地方法院刑事判決　　　　　　　 94年度易字第560號
公　訴　人　臺灣彰化地方法院檢察署檢察官
被　　　告　丙○○　男　25歲.
　　　　　　　　　　身分證統一.
　　　　　　　　　　住臺北縣土.
　　　　　　　　　　樓
上列被告因竊盜案件，經檢察官提起公訴（94年度偵字第1265號
），本院依簡式審判程序判決如下：
    主  文
丙○○連續攜帶兇器竊盜，累犯，處有期徒刑拾月。
    事  實
一、丙○○前因竊盜案件，經臺灣臺中地方法院以88年度易字第
    2178號判決判處有期徒刑2年6月確定，又因妨害自由案件，
    經臺灣高等法院臺中分院以89年度上訴字第1687號判決判處
    有期徒刑7月確定，上開二罪嗣經裁定應執行有期徒刑2年10
    月確定，於民國91年1 月25日假釋出監，至91年4 月14日假
    釋期滿未經撤銷，以已執行完畢論。詎仍不知悔改，因欠缺
    交通工具代步使用，竟基於意圖為自己不法所有之概括犯意
    ，先於94年1月29日下午6時許，在彰化縣花壇鄉○○路○段
    789 號前，攜帶客觀上足供作為兇器使用之六角扳手1 支（
    已丟棄，未扣案），竊取乙○○所有而停放於該處之車牌號
    碼8V-0468 號自用小客車，得手後隨即駛離現場，供己代步
    之用。丙○○復承續前揭概括犯意，於94年1 月30日凌晨某
    時許，在彰化縣彰化市○○路○○路旁，攜帶客觀上足供作
    為兇器使用之螺絲起子1 支（已丟棄，未扣案），竊取甲○
    ○所有而懸掛於自小客車上之車牌號碼2623-GB 號車牌2 面
    得手。嗣於94年2 月5 日下午7 時許，丙○○駕駛上開贓車
    返回彰化縣鹿港鎮○○路536 巷25號時，適為員警持本院核
    發之搜索票入內執行搜索，而當場予以查獲。
二、案經彰化縣警察局鹿港分局報請臺灣彰化地方院檢察署檢察
    官偵查起訴。
    理  由
一、被告丙○○於準備程序中，先就上開犯罪事實為有罪之陳述
    ，且所犯係死刑、無期徒刑、最輕本刑為三年以上有期徒刑
    以外之罪，經本院合議庭依刑事訴訟法第273條之1 第1項之
    規定，裁定由法官一人獨任進行簡式審判程序，先此敘明。
二、上開事實，業據被告丙○○於警詢及偵審中坦承不諱，核與
    被害人乙○○、甲○○於警詢及本院審理時指訴情節相符，
    並有贓物認領保管單1 紙、照片2 張、車輛失竊、車牌失竊
    資料個別查詢報表－查詢車輛認可資料2 紙附卷可稽，足徵
    被告前揭自白確屬實情。而被告持以行竊之六角扳手、螺絲
    起子等物，或為材質鈍重，或為末端尖銳，持以揮舞均足以
    傷人生命、身體，客觀上自可供作兇器使用，殆無疑義。本
    案事證已臻明確，被告犯行至堪認定。
三、按刑法第321 條第1 項第3 款之攜帶兇器竊盜罪，係以行為
    人攜帶兇器竊盜為其加重條件，此所謂兇器，其種類並無限
    制，凡客觀上足對人之生命、身體、安全構成威脅，具有危
    險性之兇器均屬之，且祇須行竊時攜帶此種具有危險性之兇
    器為已足，並不以攜帶之初有行兇之意圖為必要。核被告丙
    ○○攜帶六角扳手、螺絲起子行竊他人財物，所為係犯刑法
    第321 條第1 項第3 款之攜帶兇器加重竊盜罪。公訴意旨就
    被告行竊被害人甲○○車牌部分，僅依刑法第320 條第1 項
    普通竊盜罪名據以起訴，疏未詳述被告係以攜帶兇器方式行
    竊，且其所涉犯者應屬前述加重竊盜罪名，已嫌未洽，應由
    本院於同一社會基本事實之範圍內變更起訴法條，並依法逕
    予審理。而被告所為上開二次竊盜犯行，時間緊接，方法相
    同，觸犯構成要件相同之罪名，顯係基於概括犯意反覆為之
    ，應依連續犯之規定論以一罪，並依法加重其刑。查被告前
    因竊盜案件，經臺灣臺中地方法院以88年度易字第2178號判
    決判處有期徒刑2 年6 月確定，又因妨害自由案件，經臺灣
    高等法院臺中分院以89年度上訴字第1687號判決判處有期徒
    刑7 月確定，上開二罪嗣經裁定應執行有期徒刑2 年10月確
    定，於91年1 月25日假釋出監，至91年4 月14日假釋期滿未
    經撤銷，以已執行完畢論，有臺灣高等法院被告前案紀錄表
    及刑案資料查註紀錄表在卷可按，其受有期徒刑之執行完畢
    ，五年內再犯本件法定本刑有期徒刑以上之罪，為累犯，應
    依法遞加重其刑。爰審酌被告已有竊盜前科紀錄，本應潔身
    自愛，避免重蹈覆轍，竟僅因一己代步所需，率然侵犯他人
    財產權利之完整支配，價值觀念已有偏差，品行亦非端正；
    惟被告於警詢及偵審中已能坦承犯行，犯後態度尚屬可取，
    並參以被告犯罪動機、目的、手段、竊取財物之經濟價值多
    寡、所生危害、具有國中畢業學歷之智識程度等一切情狀，
    量處如主文所示之刑，以示懲儆。
據上論斷，應依刑事訴訟法第273條之1 第1項、第299條第1項前
段、第300 條，刑法第56條、第321 條第1 項第3 款、第47條，
判決如主文。
本案經檢察官郭緯中到庭執行職務。
中　　華　　民　　國　　94　　年　　6 　　月　　17　　日
                  臺灣彰化地方法院刑事第三庭
                            法  官  高文崇
以上正本證明與原本無異。
如不服本判決，應於判決送達後10日內，向本院提出上訴狀（ 須
附繕本 ）。
告訴人或被害人對於判決如有不服具備理由請求檢察官上訴者，
其上訴期間之計算係以檢察官收受判決正本之日期為準。
中　　華　　民　　國　　94　　年　　6　　月　　24　日
                            書記官  謝志鑫
中華民國刑法第321條第1項第3款：
犯竊盜罪而有左列情形之一者，處六月以上、五年以下有期徒刑
：
三  攜帶兇器而犯之者。
